# 房地产企业个人股东借款利息可以资本化吗？

提问人：linarcy60 时间：2014-10-30 13:45:57
请教，企业为房地产企业，股东为个人，个人投入计入其他应付款并计息，利息未实际支付，直接增加其他应付款金额，并且直接资本化计入开发间接费用，这样可以吗？如果可以，利率有没有限制？

回答人：chenyiwei
从会计角度，也同样是根据《企业会计准则第 17 号——借款费用》的规定判断借款费用资本化的恰当性。由于是股东贷款，应注意利率的公允性，即利率应当基本上相当于该企业向外部非关联方借款时，非关联方的资金提供者所要求的利率。如果高于或低于市场利率，则表明其中存在权益性交易成份。